【裁判字號】    99,抗,561
【裁判日期】    990514
【裁判案由】    聲請定其應執行刑
【裁判全文】
臺灣高等法院刑事裁定                   99年度抗字第561號
抗  告  人
即  受刑人  甲○○
上列抗告人聲請定其應執行刑案件，不服臺灣桃園地方法院，中
華民國99年4月12日所為裁定（99年度聲字第1184號），提起抗
告，本院裁定如下：
    主  文
抗告駁回。
    理  由
一、原裁定以聲請意旨略以：受刑人甲○○因犯偽造文書等案件
    ，先後經判決確定，應依刑法第53條及第51條第5款，定其
    應執行之刑，爰依刑事訴訟法第477條第1項聲請定其應執行
    之刑等語。按修正後刑法第2條第1項規定：「行為後法律有
    變更者，適用行為時之法律。但行為後之法律有利於行為人
    者，適用最有利於行為人之法律」，係規範行為後法律變更
    所生新舊法比較適用之準據法，於新法施行後，應適用新法
    第2條第1項之規定，為「從舊從新」之比較（最高法院95年
    第8次刑庭會議決議參照）。又被告於裁判確定前犯數罪，
    其行為後，刑法第51條第5款於民國94年1月7日修正公布，
    並於95年7月1日施行，修正前刑法第51條規定：「數罪併罰
    ，分別宣告其罪之刑，依左列各款定其應執行者：」其中第
    5款規定：「宣告多數有期徒刑者，於各刑中之最長期以上
    ，各刑合併之刑期以下，定其刑期。但不得逾20年。」修正
    後刑法第51條第5款規定：「宣告多數有期徒刑者，於各刑
    中之最長期以上，各刑合併之刑期以下，定其刑期。但不得
    逾30年」，則修正後之規定，將宣告多數有期徒刑定執行刑
    之上限，由修正前之不得逾20年，提高為不得逾30年，其餘
    則無不同，比較結果，修正後規定並未較有利於行為人。另
    修正前刑法第41條第2項係規定：「併合處罰之數罪，均有
    前項情形，其應執行之刑逾6月者，亦同。」，修正後該條
    項則規定：「前項規定於數罪併罰，其應執行之刑未逾6月
    者，亦適用之」，就定應執行之刑超過6月者，由得易科修
    改為不得易科罰金，自係修正前之規定對被告有利；是依刑
    法第2條第1項前段之規定，仍應依修正前刑法，定其應執行
    之刑及諭知易科罰金及其折算標準。查本件受刑人因犯如附
    表所示之各罪，先後經如附表所示法院判處如附表所示之刑
    ，分別確定在案，茲檢察官聲請定其應執行之刑，核認聲請
    為正當，應定其應執行之刑，依刑事訴訟法第477條第1項，
    修正後刑法第2條第1項前段，刑法第53條，修正前刑法第51
    條第5款、第41條第1項前段、第2項，修正前罰金罰鍰提高
    標準條例第2條，定應執行有期徒刑9月，如易科罰金，以銀
    元百元（新臺幣9百元）折算1日。
二、抗告意旨略以：抗告人就附表編號1所示偽造文書案件，抗
    告人已繳納罰金，早已執行完畢，如今再定應執行刑，抗告
    人難以甘服云云。
三、按裁判確定前犯數罪者，併合處罰之。又數罪併罰，有二裁
    判以上者，依刑法第51條之規定，定其應執行之刑，刑法第
    50條、第53條，分別定有明文。又被告犯應併合處罰之數罪
    ，經法院以判決或裁定定其數罪之應執行刑確定者，該數罪
    是否執行完畢，均係以所定之應執行刑全部執行完畢為斷。
    其在定應執行刑之前已先執行之有期徒刑之罪，因嗣後與他
    罪合併定應執行刑，而由檢察官換發執行指揮書執行應執行
    刑，是其前已執行之有期徒刑部分，僅應予扣除，該罪宣告
    之刑不能認為已執行完畢。（最高法院93年度臺非字第298
    號裁判參照）又定應執行之刑，應由犯罪事實最後判決之法
    院檢察署檢察官聲請該法院裁定之，不能因犯罪之一部分所
    科之刑業經執行完畢，而認檢察官之聲請不合法，予以駁回
    。至已執行部分自不能重複執行，應由檢察官於指揮執行時
    扣除之，此與定應執行之刑之裁定無涉。（最高法院82年度
    台抗字第313號裁定意旨參照）查抗告人即受刑人甲○○因
    犯偽造文書等案件，先後經判決確定如原審裁定附表，茲據
    檢察官聲請定其應執行之刑，原審法院審核卷證結果，認其
    聲請為正當，依刑事訴訟法第477條第1項，修正後刑法第2
    條第1項前段，刑法第53條，修正前刑法第51條第5款、第41
    條第1項前段、第2項，修正前罰金罰鍰提高標準條例第2條
    ，裁定抗告人甲○○犯如原審裁定附表所示之罪所處之刑，
    應執行有期徒刑9月，如易科罰金，以銀元3百元（新臺幣9
    百元）折算1日，經核並無違誤或不當，至抗告人所指附表
    編號1部分雖已執行完畢，僅檢察官於執行時應予扣抵之問
    題，與本件定執行刑無涉。抗告人之抗告，為無理由，應予
    駁回。
四、依刑事訴訟法第412條，裁定如主文。
中    華    民    國    99    年    5    月     14    日
                  刑事第二十三庭  審判長法  官  許宗和
                                        法  官  林海祥
                                        法  官  潘進柳
以上正本證明與原本無異。
如不服本裁定，應於收受送達後五日內向本院提出再抗告狀。
                                        書記官  任正人
中    華    民    國    99    年    5     月    17    日

司法院資訊處製作；財團法人民間司法改革基金會備份。
